臺灣臺北地方法院刑事判決　　　　　　　93年度易字第1747號
公　訴　人　臺灣臺北地方法院檢察署檢察官
被　　　告　乙○○
右列被告因違反著作權法案件，經檢察官提起公訴（93年度偵字
第18673號），於本院準備程序進行中，被告先就被訴事實為有
罪之陳述，經裁定行簡式審判程序，判決如左：
    主  文
乙○○連續明知係侵害著作財產權之光碟重製物而散布，處有期
徒刑陸月，併科罰金新臺幣貳拾萬元，有期徒刑如易科罰金，以
佰元折算壹日，罰金如易服勞役，以罰金總額與陸個月之日數
比例折算。扣案之盜版光碟拾肆片、行動電話SIM卡壹張均沒
收。
    事  實
一、乙○○明知如附表所示之著作分別係美商迪士尼企業股份有
    限公司（下稱迪士尼公司）、美商華納兄弟娛樂公司（下稱
    華納公司）、美商廿世紀福斯影片股份有限公司（下稱福斯
    公司）、美商環球股份有限公司（下稱環球公司）、美商派
    拉蒙影片股份有限公司（派拉蒙公司），以及全員集合國際
    多媒體股份有限公司（下稱全員集合公司）、新點子音樂有
    限公司（下稱新點子公司）、豪記影視唱片有限公司（下稱
    豪記公司）等享有著作財產權之視聽、錄音著作，依著作權
    法第4條第2款及世界貿易組織（WTO）「與貿易有關之智慧
    財產權協定」（TradeRe lated Aspect of Intellectual
    Property Rights,including Trade in Counterfeit Goods
    ,TRIPS）之約定，均屬受我國著作權法保護之著作，非經前
    揭擁有著作財產權公司之同意或授權，不得擅自重製或散布
    ；且明知真實姓名年籍不詳、自稱「陳大忠」之成年男子所
    販售之視聽及音樂光碟片，是未經上開公司同意或授權而擅
    自重製、侵害該等公司著作財產權之重製物；竟基於販售營
    利之概括犯意，自民國93年5月間起至93年10月13日止，散
    發自行印製之盜版光碟目錄予不特定人以供選購，迨他人選
    定交易標的後，則撥打盜版光碟目錄上所載乙○○之行動電
    話0000000000號訂購，乙○○即以盜版音樂光碟片每片新臺
    幣（下同）25元、盜版影片每套（二片）35元之價格向陳大
    忠販入盜版光碟後，再以音樂光碟片每片45元、盜版影片每
    套70元之價格連續出售予不特定之訂購人牟利，共計獲利約
    二十萬元。嗣徐國琳依乙○○所散發之盜版光碟目錄資料向
    其訂購，並於93年10月13日下午4時許，在臺北市中正區○
    ○○路○段八十八號前交易時，為警當場查獲，並扣得如附
    表所示之盜版光碟共計三十四片。
二、案經迪士尼公司等授權財團法人電影及錄影著作保護基金會
    委由張家智、豪記公司委由甲○○、全員集合公司委由傅正
    順、新點子公司委由陳肇康訴由臺北市政府警察局中正第一
    分局報告臺灣臺北地方法院檢察署檢察官偵查起訴，於本院
    準備程序進行中，被告先就被訴事實為有罪之陳述，經裁定
    行簡式審判程序。
    理  由
一、右揭事實，業據被告乙○○坦承不諱，並經告訴代理人張家
    智、甲○○、傅正順、陳肇康指述綦詳，且有卷附盜版光碟
    目錄二紙、鑑識報告一紙，及扣案之盜版光碟三十四片、行
    動電話SIM卡一片可資佐憑。本件事證明確，被告犯行洵堪
    認定，應依法論科。
二、核被告所為，係違反著作權法第91條之1第3項、第2項（起
    訴書誤載為第1項）之罪；被告意圖散布而持有之低度行為
    ，為散布之高度行為所吸收，不另論罪。被告先後多次犯行
    ，時間緊接，方法相同，觸犯構成要件相同之罪，顯係基於
    概括犯意為之，為連續犯，依刑法第56條之規定，以一罪論
    ，惟不加重其刑。被告以一行為侵害前述八家公司之財產法
    益，係一行為觸犯數罪名，為想像競合犯，應從受害較重之
    侵害福斯公司著作財產權部分處斷。爰審酌被告為一己私利
    而不尊重他人辛勤智慧勞動成果，尚未賠償被害人損失，惟
    犯後坦承犯行，態度尚佳，前未有前科，此有臺灣高等法院
    被告全國前案紀錄表在卷可按，及其前述之犯罪手段、所生
    危害及所獲利益、查扣盜版光碟數量等一切情狀，量處如主
    文所示之刑，並諭知有期徒刑易科罰金、罰金易服勞役之折
    算標準。扣案之盜版光碟三十四片，依著作權法第98條但書
    規定宣告沒收；至扣案之行動電話SIM卡一片，為被告所有
    供犯罪所有之物，業據其供承在卷，爰依刑法第38第1項第2
    款宣告沒收。
據上論斷，應依刑事訴訟法第273條之1、第299條第1項前段，著
作權法第91條之1第2項、第3項、第98條但書，刑法第11條前段
、第56條、第55條、第41條第1項前段、第42條第3項、第38條第
1項第2款，罰金罰鍰提高標準條例第2條，現行法規所定貨幣單
位折算新臺幣條例第2條，判決如主文。
本案經檢察官楊智綸到庭執行職務
中　　華　　民　　國　　94　　年　　1 　　月　　31　　日
                          臺灣臺北地方法院智慧財產法庭
                              法  官　歐陽漢菁
以上本證明與原本無異。
如不服本判決，應於判決送達後十日內，向本院提出上訴狀。
                              書記官  沈 芳 君
中　　華　　民　　國　　94　　年　　2 　　月　　1 　　日
附錄本案論罪科刑法條全文
著作權法第91條之1
擅自以移轉所有權之方法散布著作原件或其重製物而侵害他人之
著作財產權者，處三年以下有期徒刑、拘役，或科或併科新臺幣
五十萬元以下罰金。
明知係侵害著作財產權之重製物而散布或意圖散布而公開陳列或
持有者，處三年以下有期徒刑，得併科新臺幣七萬元以上七十五
萬元以下罰金。
犯前項之罪，其重製物為光碟者，處六月以上三年以下有期徒刑
，得併科新臺幣二十萬元以上二百萬元以下罰金。但違反第87
條第4款規定輸入之光碟，不在此限。
犯前二項之罪，經供出其物品來源，因而破獲者，得減輕其刑。
